【裁判字號】    99,交抗,166
【裁判日期】    990907
【裁判案由】    聲明異議
【裁判全文】
臺灣高等法院臺南分院交通事件裁定    99年度交抗字第166號
抗  告  人
即受處分人  甲○○
上列抗告人因違反道路交通管理處罰條例案件聲明異議，不服臺
灣雲林地方法院中華民國99年7月30日所為裁定 （99年交聲字第
118號），提起抗告，本院裁定如下：
    主  文
原裁定撤銷，發回臺灣雲林地方法院更為裁定。
    理  由
一、本件抗告意旨略以：抗告人即受處分人甲○○所有之車牌號
    碼LN-0592號自用小客車 （下稱本案自小客車），固於民國
    （下同）99年2月24日下午3時3分許 ，停放於新竹市○○路
    ○段739巷內，惟上開處所之紅色標線紊亂不清 ，且非行政
    主管機關依法所設置，乃無效之紅色標線，有新竹市政府99
    年8月9日府交管字第0990085164號函為憑，爰依法提起抗告
    ，請求廢棄原裁定，更為適法之裁定等語。
二、原裁定意旨略以：受處分人即異議人所有之本案自小客車，
    於99年2月24日（原裁定誤載為4月22日）下午3時3分，停放
    於新竹市○○路○段 739巷劃有紅線之禁止臨時停車處所，
    當場為新竹市警察局交通隊警察拍照採證逕行舉發，並拖吊
    車輛移至保管場，嗣原處分機關即交通部公路總局嘉義區監
    理所雲林監理站認違規事實明確，依道路交通管理處罰條例
    第56條第1項第1款規定 ，裁處異議人900元罰鍰。異議人雖
    辯以紅色標線為私設且紊亂不清云云，惟其所有之本案自小
    客車於本件舉發時有停放上開處所之事實，則為異議人所不
    爭執，應堪認定。經原審法院函詢新竹市政府，並請派員勘
    察本件舉發地點，新竹市政府函覆於說明中表示：「二、經
    查旨揭巷道因時日久遠，本府交通處於89年成立至今，並無
    該路段標線施工紀錄可供佐參，現有標線應為道路設計時即
    已劃設。案經實際現勘，其巷底原有一私人停車場出入口，
    巷口為公設之收費停車場（如圖示），除配合『停車場法』
    第18條規定劃定禁止停車區，另其巷寬亦僅約4米，不足以
    開放路邊停車，且道路功能為公共通行，為避免後續道路遭
    佔用，本府近日將儘速派員辦理補繪。」此有新竹市政府99
    年7月13日府交管字第0990070400號函暨所附現場照片在卷
    足憑。可信本件舉發地點所設之紅實線，係當初道路設計所
    劃設，並非異議人所辯附近民眾所私設。又異議人辯稱上開
    停車處所週邊無設置任何禁止臨時停車標誌，路旁紅線亦難
    以辨識云云，據本院詳視前揭回函所附現場照片，道路旁之
    紅實線固因養護不佳而略顯斑駁、模糊，然因其至少長達數
    公尺，具有一定之連貫長度，是一般人在視覺上應仍可清楚
    辨識出有該紅色標線存在，而得判斷該處為禁止臨時停車處
    所甚明，自與行政法上之明確性原則相符。是以異議人於前
    揭時間、地點確有「在禁止臨時停車處所停車」之違規事實
    明確，原處分機關依道路交通管理處罰條例第56條第1項第1
    款規定，裁處異議人罰鍰900元之處分，並無違誤，本件異
    議為無理由，應予駁回等情。
三、經查：
（一）抗告人即受處分人甲○○所有之本案自小客車 ，於99年4
      月22日下午3時3分 ，停放於新竹市○○路○段739巷內劃
      有紅線之處所 ，為警逕行舉發，並經原處分機關以99年4
      月22日開具雲監裁字第裁72-E00000000號裁決書 ， 裁處
      900元罰鍰  ，有新竹市警察局99年2月24日竹市警交字第
      E00000000號舉發違反道路交通管理事件通知單 、採證照
      片 、新竹市警察局99年4月16日竹市警交字第0990012199
      號函暨所附送達證書及違規現場照片、原處分機關上開裁
      決書在卷可證。本案自小客車於本件舉發時有停放在上開
      處所之事實，亦為抗告人所不爭執，應堪認定。
（二）按禁止臨時停車線為紅色實線，用以指示禁止臨時停車路
      段，其禁止時間為全日24小時；又禁止臨時停車處所不得
      停車 ；又汽車駕駛人在禁止臨時停車處所停車者，處600
      元以上1200元以下罰鍰；再汽車駕駛人違規停車而駕駛人
      不在場，或其他違規行為經以科學儀器取得證據資料，當
      場不能或不宜攔截製單舉發者，得對汽車所有人逕行舉發
      處罰，道路交通標誌標線號誌設置規則第169條第1項、第
      2項、第4項、道路交通安全規則第112條第1項第1款 、道
      路交通管理處罰條例第56條第1項第1款、道路交通管理處
      罰條例第7條之2第3款、第6款分別定有明文。
（三）本件抗告人以上開處所之紅色標線非行政主管機關依法所
      設置，並提出新竹市政府函覆表示「台端來函附圖（本院
      卷第6頁）之紅色油漆係標繪於溝渠上 ，經查『確非本府
      劃設之交通標線』；經查該路段其餘之禁止臨時停車線，
      業經本府於99年7月7日辦理標線補繪作業。」等情，有卷
      附新竹市政府99年8月9日府交管字第0990085164號函（本
      院卷第7頁）可稽，即與前揭新竹市政府99年7月13日府交
      管字第0990070400號函所示「經查旨揭巷道因時日久遠，
      本府交通處於89年成立至今，並無該路段標線施工紀錄可
      供佐參，現有標線『應為道路設計時即已劃設』。」等語
      互有齟齬，則上開處所之原有紅色標線，究係行政機關於
      89 年以前合法設置，抑或附近民眾所私設，仍待進一步
      查證認定。換言之，抗告人是否於上開時、地，在合法設
      置紅色標線之禁止臨時停車處所停車，尚屬不明，故有必
      要發回原審法院再為詳查。
四、綜上所述，原裁定遽以受處分人在禁止臨時停車處所停車為
    由，駁回受處分人之異議，尚有未洽，抗告意旨執以指摘原
    裁定不當，為有理由，自應由本院予以撤銷，發回原審法院
    詳為調查後更為適法之處理，以昭折服。
五、據上論結，應依道路交通案件處理辦法第26條，刑事訴訟法
    第413條，裁定如主文。
中    華    民    國    99    年    9     月    7     日
                  刑事第三庭    審判長法  官    陳義仲
                                      法  官    張季芬
                                      法  官    蔡勝雄
以上正本證明與原本無異。
不得再抗告。
                                      書記官    汪姿秀
中    華    民    國    99    年    9     月    7     日

司法院資訊處製作；財團法人民間司法改革基金會備份。
